【裁判字號】    97,交抗,262
【裁判日期】    970528
【裁判案由】    聲明異議
【裁判全文】
臺灣高等法院高雄分院刑事裁定         97年度交抗字第262號
抗告人即    甲○○
受處分人
上列抗告人因聲明異議案件，不服臺灣高雄地方法院中華民國97
年4 月25日裁定（97年度交聲字第495 號），提起抗告，本院裁
定如下：
    主  文
抗告駁回。
    理  由
一、抗告意旨略以：抗告人在申訴後取得高雄縣仁武警分局高縣
    仁警交字第0970007691號函後，才向臺灣高雄地方法院聲明
    異議，在法律程式上是符合，請求撤銷原裁定云云。
二、按受處分人不服道路交通管理處罰條例第8 條主管機關所為
    之處罰，得於接到裁決書之翌日起20日內向管轄地方法院聲
    明異議，道路交通管理處罰條例第87條第1 項定有明文。又
    道路交通案件處理辦法所稱之交通案件，指違反道路交通管
    理處罰條例，經公路主管機關或警察機關或其聯合設置之裁
    決機關處罰後，聲明異議之案件，道路交通案件處理辦法第
    2 條第1 款亦著有規定。是依道路交通管理處罰條例第87條
    規定，向管轄法院聲明異議者，自以經公路主管機關或警察
    機關或其聯合裁決機關業已為裁決處罰之案件始得為之。換
    言之，異議人對交通違規之異議，應係針對上開機關所為之
    裁決案件而為異議，若係於未經裁決前逕行對舉發單或其他
    機關所為函覆為異議之聲明，自非合法，不得為之。
三、本件抗告人於民國96年12月26日下午5 時30分許，駕駛車牌
    號碼HP5-916 號重型機車，行經高雄縣大社鄉○○○○○路
    口時，因於駕照吊扣期間仍駕駛機車，經高雄縣政府警察局
    仁武分局大社分駐所開立高警交字第NO0000000 號交通違規
    通知單舉發等情，有該舉發違反交通管理事件通知單1 紙在
    卷可參。惟抗告人在本件裁決之主管機關（即高雄市政府交
    通局）尚未裁決前，即於97年3 月4 日具狀向原審法院聲明
    異議，此有抗告人提出之聲明異議狀、高雄市政府交通局97
    年4 月18日高市交裁字第0970017659號函、原審法院電話紀
    錄查詢表各1 紙在卷可考。是本件抗告人之違規行為雖經舉
    發，然於原審受理聲明異議案件時，本件交通違規行為尚未
    經裁決，揆諸前揭說明，其所為之異議在法律上之程式即有
    未合，且無從補正，原裁定因而駁回抗告人之聲明異議，尚
    無不合，抗告意旨所稱高雄縣警察局仁武分局之上開函文，
    並非裁決機關之裁決書，其執前詞提起抗告，並無理由，應
    予駁回。
四、據上論結，應依道路交通案件處理辦法第26條，刑事訴訟法
    第412條，裁定如主文。
中    華    民    國    97    年    5    月    28    日
                  刑事第三庭    審判長法  官   周賢銳
                                      法  官   黃仁松
                                      法  官   黃憲文
以上正本證明與原本無異。
不得再抗告。
中    華    民    國    97    年    5    月    28    日
                                      書記官   施耀程


司法院資訊處製作；財團法人民間司法改革基金會備份。
